【裁判字號】    97,審易,2019
【裁判日期】    971231
【裁判案由】    家暴傷害
【裁判全文】
臺灣桃園地方法院刑事判決            97年度審易字第2019號
公   訴   人  臺灣桃園地方法院檢察署檢察官
告訴人兼被告  丙○○
              甲○○
被        告  乙○○
上列被告因家暴傷害案件，經檢察官提起公訴（96年度偵字第27
641 號），本院判決如下：
    主  文
本件公訴不受理。
    理  由
一、按告訴乃論之罪，告訴人於第一審辯論終結前得撤回其告訴
    ，又告訴經撤回者，法院應諭知不受理之判決，刑事訴訟法
    第238 條第1 項、第303 條第3 款定有明文。
二、公訴意旨略以：丙○○係甲○○之繼母，乙○○則係甲○○
    之同居人，丙○○於民國96年9 月28日晚間9 時許，前往桃
    園縣桃園市○○路○ 段342 之5 號（即羅浮宮社區）5 樓之
    1 甲○○及乙○○現住處尋訪其夫邱文魁，在甲○○打開鐵
    門後，表明要找邱文魁之際，甲○○為攔阻丙○○入內，雙
    方遂發生爭執，詎丙○○及甲○○竟基於傷害及毀損之犯意
    ，另乙○○則基於傷害之犯意，3 人發生拉扯及推擠，丙○○於拉扯之際，同時公然辱罵甲○○：「死殘廢」，甲○○
    、乙○○則將丙○○推出門外，致丙○○受有前胸瘀傷、右
    臂瘀傷、背痛、右手痛等傷害，且丙○○所配戴之手錶因拉
    扯而斷裂，致不堪使用；另甲○○則受有頭部外傷、右小腿
    挫傷併擦傷、左手挫傷併擦傷等傷害，且甲○○所配戴之眼
    鏡，因拉扯而破裂，致令不堪使用，嗣經丙○○報警及乙○○通知警衛後，3 人均至1 樓，待警方到場處理並請雙方先
    驗傷後，丙○○旋與友人曹重再度前往5 樓擬找邱文魁商談
    ，在5 樓公共大廳內，又遇到甲○○及乙○○，丙○○、甲○○及乙○○又發生口角，3 人遂接續徒手拉扯，嗣經曹重
    將丙○○拉開後，丙○○即前往敏盛綜合醫院驗傷。嗣於同
    日晚間10時許，在前揭公眾得以共見共聞之敏盛綜合醫院，
    復巧遇前往驗傷之甲○○，丙○○遂基於妨害名譽之犯意，
    以言詞辱罵「死殘廢」、「小孩不是你的，要去驗DNA 」、
    「在外面玩女人」、「不得好死」、「不是好人」、「邱家
    都是流氓」等語污辱甲○○，均足以貶損甲○○之名譽，因
    認被告丙○○、甲○○、乙○○所為，均係犯刑法第277 條
    第1 項傷害罪嫌；被告丙○○、甲○○均另犯同法第354 條
    毀損罪嫌，及被告丙○○另犯同法第309 條公然侮辱罪嫌。
    惟查，上開罪名分別依同法第287 條前段、第387 條及第31
    4 條規定，均須告訴乃論，茲據告訴人丙○○、甲○○撤回
    告訴，有二人於97年12月9 日提出於本院之撤回告訴狀2 份
    在卷可稽，依照前開法條之規定，本件不經言詞辯論，逕行
    諭知不受理之判決。
三、據上論斷，應依刑事訴訟法第303 條第3 款、第307 條，判
    決如主文。
中    華    民    國    97    年    12    月    31    日
                        刑事庭  法  官  鍾雅蘭
以上正本證明與原本無異。
如不服本判決，應於判決送達後10日內向本院提出上訴狀（應附
繕本），其未敘述上訴理由者，應於上訴期間屆滿後20日內補提
理由書狀於本院，上訴於臺灣高等法院。
                                書記官  楊郁馨
中    華    民    國    97    年    12    月    31    日


司法院資訊處製作；財團法人民間司法改革基金會備份。
